# 可转换公司债券，借款费用资本化的问题

提问人：crosscornor 时间：2018-10-10 09:20:33
假定发行可转换公司债券，用于专门的项目，筹资 10000 万，其中负债成分 9000 万，权益成分 1000 万，利率为r ，至年末已用 6000万元，两个问题： 1 、资本化利息的金额=资本化期间专门借款本金的利息-闲置资金的投资收益 请问：“本金的利息”是指债务成分9000 万的利息，那“闲置资金”是9000-6000还是10000-6000？ 2 、假如专门借款不够用，要启用一般借款，超出专门借款部分的应当资本化，那“超出”是指超出 9000 万，还是超出可转债整体筹资 10000 ？

回答人：chenyiwei
可转债在初始确认时，区分为负债成分和权益成分，其中是有对应的发行价款的。例如发行总额 1 亿元，其中权益成分 1000 万元，负债成分 9000 万元，则视同其中的借款金额为 9000 万元，其中的利息为按照 9000 万元本金作为初始计量金额乘以实际利率（即计算负债成分的初始计量金额时所使用的折现率，并考虑发行费用分摊金额做相应调整）计算的利息金额。
假如专门借款不够用，要启用一般借款，超出专门借款部分的应当资本化，那“超出”是指超出 9000 万。

提问人：沉默羔羊 时间：2019-04-11 15:30:47
那可不可以理解为利息资本化就是用实际利率？

回答人：chenyiwei
可以这样理解。